【裁判字號】    98,重訴,450
【裁判日期】    981230
【裁判案由】    損害賠償
【裁判全文】
臺灣臺中地方法院民事判決             98年度重訴字第450號
原      告  丁○○
            甲○○
共      同
訴訟代理人  林益輝律師
複  代理人  王耀賢律師
被      告  丙○○
訴訟代理人  戊○○
被      告  元富水泥製品股份有限公司
法定代理人  己○○
訴訟代理人  乙○○
上列當事人間，因被告丙○○業務過失致死等案件，原告提起刑
事附帶民事訴訟（本院98年度交附民字第116號）請求損害賠償
，經本院刑事庭裁定移送前來，本院於民國98年12月9日言詞辯
論終結，判決如下：
    主    文
被告應連帶給付原告丁○○新臺幣壹佰柒拾壹萬陸仟壹佰壹拾捌
元，及自民國九十八年六月七日起至清償日止按週年利率百分之
五計算之利息。
被告應連帶給付原告甲○○新臺幣壹佰伍拾貳萬玖仟玖佰陸拾壹
元，及自民國九十八年六月七日起至清償日止按週年利率百分之
五計算之利息。
原告其餘之訴駁回。
訴訟費用由被告連帶負擔十分之三，餘由原告負擔。
本判決第一項於原告丁○○以新臺幣伍拾柒萬仟元供擔保後，
得假執行。但被告如以新臺幣壹佰柒拾壹萬陸仟壹佰壹拾捌元為
原告丁○○預供擔保，得免為假執行。
本判決第二項於原告甲○○以新臺幣伍拾壹萬元供擔保後，得假
執行。但被告如以新臺幣壹佰伍拾貳萬玖仟玖佰陸拾壹元為原告
甲○○預供擔保，得免為假執行。
原告其餘假執行之聲請駁回。
    事實及理由
乙、實體方面：
一、原告起訴主張略以：
（一）被告丙○○受僱於被告元富水泥製品股份有限公司（下稱
      被告元富公司），平日以駕駛預拌混凝土車為業，為從事
      業務之人；其於民國（下同）97年11月20日18時許，駕駛
      車牌號碼359-QF號自用大貨車（下稱系爭大貨車），沿臺
      中市○○區市○路由黎明路往環中路方向行駛，途經該路
      與龍門路交岔路口，原應注意變換車道時，應讓直行車先
      行，並注意安全距離，竟疏未注意，貿然變換車道至外車
      道。適訴外人陳金蓮騎乘車牌號碼G6C-318號重機車（下
      稱系爭機車），沿同路同方向直行行駛至上開地點，遭被
      告丙○○駕駛之系爭大貨車右側前輪處碰撞陳金蓮所騎乘
      之系爭機車前車頭左手把處，致陳金蓮因而人、車倒地，
      受有左額、左顴及左顳部挫傷成畸形、左下頷部挫傷、後
      頂枕部皮下血腫、左胸部挫傷合併肋骨骨折、左外腹面挫
      傷、左腰部擦傷、左肩、右大腿、兩膝及左小腿部擦傷等
      傷害。嗣經送醫急救後，仍於97年11月21日6時35分許，
      傷重不治死亡。被告丙○○係於受僱被告元富公司，執行
      職務途中，因未盡注意義務，肇生本件交通事故，不法侵
      害陳金蓮之生命。
（二）本件原告二人請求之金額臚列如下：
    1.原告丁○○部分：
    (1)醫療費用：新臺幣（下同）4,628元。
      陳金蓮因本件事故送醫急救，原告丁○○為其共計支出醫
      療費用4,628元。
    (2)殯葬費用：332,020元。
      原告丁○○為陳金蓮辦理喪葬事宜，共計支出371,520元
      ，茲被告主張此部分應以332,020元為合理費用，原告同
      意。
    (3)法定扶養費用部分：4,354,615元。
      原告丁○○為陳金蓮之父，49年5月10日生，於陳金蓮死
      亡時即97年11月21日為48歲，尚有約30.72年之平均餘命
      ；依行政院主計處公告之96年度臺中市地區家庭收支調查
      之平均每人月消費支出為19,699元；綜上，原告丁○○所
      得請求之法定扶養費用，經依31年之年別單利5％複式霍
      夫曼係數計算，共計4,354,615元（計算式：19,699元×
      12月×18.00000000）。
    (4)關於精神上損害賠償部分：200萬元。
      陳金蓮於21歲青年之齡，突遭被告駕車撞及，驟然辭世，
      死者為原告丁○○之女，白髮人送黑髮人，其精神打擊不
      可謂之非鉅，爰請求精神慰撫金200萬元。被告表示此部
      分金額以150萬元為宜，原告同意。
    2.原告甲○○部分：
    (1)法定扶養費用部分：4,875,614元。
      原告甲○○為陳金蓮之母，51年1月12日生，其於陳金蓮
      死亡時為46歲，尚有約37.23年之平均餘命；依行政院主
      計處公告之96年度臺中市地區家庭收支調查之平均每人月
      消費支出為19,699元；綜上，原告甲○○所得請求之法定
      扶養費用，經依37年之年別單利5％複式霍夫曼係數計算
      ，共計約4,875,614元（計算式：19,699元×12月×
      20.00000000）。
    (2)關於精神上損害賠償部分：200萬元。
      陳金蓮於21歲青年之齡，突遭被告於上揭交通事故駕車撞
      及驟然辭世，死者為原告甲○○之女，白髮人送黑髮人，
      其精神打擊不可謂之非鉅，爰請求精神慰撫金200萬元。
      被告表示此部分金額以150萬元為宜，原告同意。
（三）綜上，爰依民法第184條、第188條、第191之2條、第192
      條、第194條之規定提起本件訴訟。並聲明：求為判決被
      告等應連帶給付原告丁○○6,730,763元、原告甲○○
      6,875,614元，及均自起訴狀繕本送達翌日起至清償日止
      ，按週年利率5%計算之利息，並陳明願供擔保，請准宣告
      假執行。
（四）對被告答辯另補充略以：
    1.關於扶養費用部分，原告丁○○、甲○○之扶養費用金額
      每月至少應為14,000元至15,000元，餘命部分僅為計算上
      的差額，原告並無意見；關於被告丙○○主張過失相抵部
      分，應由其舉證證明之；保險金部分，原告已請領強制險
      ，但第三人責任險部分被告尚未賠償，另被告主張原告請
      領之90萬元部分，原告並無印象，即使有這部份的理賠，
      亦不能算到賠償項目裡，因此為私人保險的理賠金。
    2.本件事故經臺中市交通事故鑑定結果為陳金蓮無過失責任
      。又被告丙○○之前並無提出其右耳有聽障的問題，而在
      一審時調查發現當時其車窗根本未完全關緊。
二、被告丙○○答辯略以：
（一）被告受僱於被告元富公司，於97年11月20日下午18時左右
      ，駕駛系爭大貨車，沿臺中市○○區市○路由黎明路往環
      中路方向行駛，途經該路與龍門路交叉路口時，因變換車
      道時與同行方向之陳金蓮騎乘之系爭機車發生擦撞，致陳
      金蓮送醫後不治身亡。經查，被告確因變換車道時，不慎
      擦撞陳金蓮所騎乘之系爭機車，致其不治身亡，惟陳金蓮
      騎乘機車未有行駛於機車道，並應盡量與大型車輛保持安
      全距離，以策安全之警覺性，亦有應注意而未注意，能注
      意而未注意之疏失，且大貨車的車側有1公尺的視覺死角
      。又被告右耳有聽障，故其當時是聽不到的，當時其亦無
      逃逸之故意。
（二）損害賠償額部分：
    1.原告丁○○請求之扶養費用部分：
      實務上通用之計算方式及支付方式皆以個人綜合所得稅扶
      養親屬寬減額及霍夫曼計算法定出扶養費。查原告丁○○
      為49年5月10日生，其於陳金蓮死亡時為48.526歲，依97
      年度扶養親屬寬減額77,000元，及96年度男性48歲平均餘
      命為30.72歲，惟原告丁○○已超出48歲多0.526歲，故應
      扣除其0.526歲之扶養金額，基此原告丁○○法定扶養費
      應為1,439,521元【計算式：(77,000×18.629315)+(77,0
      00×0.338983×0.72)-(77,000×0.338983×0.526)】。
    2.原告甲○○請求之扶養費用部分：
      承前所述，爰以個人綜合所得稅扶養親屬寬減額及霍夫曼
      計算法定出扶養費。查原告甲○○為51年1月12日生，其
      於陳金蓮死亡時為46.77歲，96年度女性46歲平均餘命為
      37.23歲，惟原告甲○○已超出46歲多0.77歲，故應扣除
      其0.77歲之扶養金額，基此，原告甲○○法定扶養費應為
      1,618,043元【計算式：(77,000×21.274594)+(77,000×
      0.338983×0.23)－(77,000×0.338983×0.77)】。
（四）陳金蓮就車禍之發生亦與有過失，依民法第217條第1項之
      規定及最高法院85年臺上字第1756號判例意旨，原告請求
      之金額應再依責任賠償相抵原則酌減之。另原告已向被告
      投保之產險公司請領強制險金額150萬元及向蘇黎士產險
      公司請領身故理賠金90萬元，自應視為被告即被保險人損
      害賠償金額之一部分應予扣除之等語。並聲明：求為判決
      駁回原告之訴，如受不利判決，願供擔保請准免假執行。
三、被告元富公司答辯略以：
（一）被告丙○○受僱於被告公司期間而發生本件車禍事故，被
      告元富公司深表遺憾，惟本件車禍事故中，陳金蓮所騎乘
      之機車恐因未行駛於機車道亦未保持安全適當之車距，而
      就本件事故具有肇事之責任，是以被告丙○○所應負擔之
      肇事責任比例實非全部，而應有過失比例分擔。
（二）原告於本件車禍事故中亦因被告元富公司替被告丙○○投
      保強制責任險，負擔因投保而生之保險費用，而得以向產
      險公司受償保險金，惟被告丙○○迄今仍未能與被害人家
      屬成立和解，被告元富公司甚為遺憾，而被害人家屬已對
      被告元富公司聲請假扣押，故被告元富公司之財務因本件
      車禍事故而陷入拮据，亦無法與被害家屬成立和解，惟被
      告元富公司仍願盡力協助被害家屬保險之請領，以表體恤
      等語。並聲明：求為判決駁回原告之訴，如受不利判決，
      願供擔保請准免假執行。
四、法院之判斷：
（一）原告主張被告丙○○受僱於被告元富公司，於97年11月20
      日18時許駕駛系爭大貨車，沿臺中市○○區市○路由黎明
      路往環中路方向行駛，途經該路與龍門路交岔路口，原應
      注意變換車道時應讓直行車先行並注意安全距離，竟疏未
      注意貿然變換車道至外車道。適陳金蓮騎乘系爭重機車，
      沿同路同方向直行行駛至上開地點，遭被告丙○○駕駛之
      系爭大貨車右側前輪處碰撞陳金蓮所騎乘之系爭重機車前
      車頭左手把處，致陳金蓮因而人、車倒地，受有左額、左
      顴及左顳部挫傷成畸形、左下頷部挫傷、後頂枕部皮下血
      腫、左胸部挫傷合併肋骨骨折、左外腹面挫傷、左腰部擦
      傷、左肩、右大腿、兩膝及左小腿部擦傷等傷害，嗣經送
      醫急救後，仍於97年11月21日6時35分許，傷重不治死亡
      等事實，業據原告提出臺灣臺中地方法院檢察署相驗屍體
      證明書、臺中市○○○道路交通事故初步分析研判表、臺
      中市○○○道路交通事故當事人登記聯單、臺中市○○○
      道路交通事故現場圖等為憑，且為被告所不爭執，自堪信
      為真實。被告雖辯稱陳金蓮未行駛機車道，並應盡量與大
      型車輛保持安全距離，應與有過失等語；經查，系爭事故
      路段並無機車道之劃設，此已為被告丙○○所不爭執（參
      本院98年11月11日言詞辯論筆錄），且有道路交通事故現
      場圖附卷可稽（參臺灣臺中地方法院檢察署97年度相字第
      1871號影卷，第69頁），是陳金蓮騎乘機車於外側慢車道
      行駛，並無違道路交通安全規則之處，亦無過失可言；再
      本件事故之發生乃被告丙○○變換車道時未讓直行車先行
      且未注意安全距離，貿然變換車道至外車道所致，核亦與
      陳金蓮未盡量與大型車輛保持安全距離無涉；又經臺灣臺
      中地方法院檢察署檢察官送請臺灣省臺中市區車輛行車事
      故鑑定委員會鑑定結果，亦認被告丙○○駕駛自大貨車往
      右變換至外車道擦撞外車道直行車為肇事原因，陳金蓮駕
      駛重機車無肇事因素，此有該委員會鑑定意見書乙份可憑
      （參同上相卷，第134-136頁），是被告丙○○此部分之
      辯詞，自無足採；從而，原告上開主張，堪信為真實。
（二）按因故意或過失，不法侵害他人之權利者，負損害賠償責
      任。違反保護他人之法律，致生損害於他人者，負賠償責
      任。受僱人因執行職務，不法侵害他人之權利者，由僱用
      人與行為人連帶負損害賠償責任。但選任受僱人及監督其
      職務之執行，已盡相當之注意或縱加以相當之注意而仍不
      免發生損害者，僱用人不負賠償責任。汽車、機車或其他
      非依軌道行駛之動力車輛，在使用中加損害於他人者，駕
      駛人應賠償因此所生之損害。不法侵害他人致死者，對於
      支出醫療及增加生活上需要之費用或殯葬費之人，亦應負
      損害賠償責任。被害人對於第三人負有法定扶養義務者，
      加害人對於該第三人亦應負損害賠償責任。不法侵害他人
      致死者，被害人之父、母、子、女及配偶，雖非財產上之
      損害，亦得請求賠償相當之金額，民法184條第1項前段、
      第2項前段、188條第1項、第191條之2、第192條第1項、
      第2項及第194條分別定有明文。被告丙○○因不法過失行
      為致陳金蓮死亡既經認定，原告為陳金蓮之父母，此有戶
      籍謄本在卷可憑（見附民卷第16-17頁），其等請求被告
      賠償所受之損害，於法亦無不合。而被告元富公司係被告
      丙○○之僱用人，被告丙○○於肇事之時，乃在執行其職
      務，為兩造所不爭執，而被告元富公司復未證明其選任及
      監督並無疏失，依前揭法條規定，原告自得請求被告元富
      公司負連帶損害賠償責任。
（三）原告二人請求被告連帶賠償之金額是否應予准許，分述如
      下：
    1.醫藥費用部分：
      原告丁○○主張陳金蓮因該事故送醫，由其為之支付醫療
      費用共計4,628元，此有林新醫院收據附卷可憑（參附民
      卷第12-13頁），且為被告所不爭執，自堪信為真實。從
      而，原告丁○○關於其支出之醫療費用計4,628元之請求
      ，即屬有據，應予准許。
    2.殯葬費用部分：
      原告丁○○主張陳金蓮因該事故死亡，由其為之支付殯葬
      費用共計371,520元，此有殯葬費用收據為憑（參附民卷
      第14-15頁），被告認其中之332,020元部分為必要且未重
      覆計算，其等並不爭執（參被告丙○○答辯狀及本院98年
      12月9日言詞辯論筆錄），嗣原告亦同意被告此部分之主
      張（參本院98年11月11日言詞辯論筆錄）；從而，原告此
      部分之請求，於332,020元範圍內，即屬有據，應予准許
      。
    3.法定扶養費用部分：
      按直系血親相互間互負扶養義務；負扶養義務者有數人而
      其親等同一時，應各依其經濟能力，分擔義務，民法第
      1114條第1款、第1115條第3項分別有明文規定。而依民法
      第1117條第2項規定，直系尊親屬受扶養之權利，僅受不
      能維持生活之限制，並不以無謀生能力為必要。又夫妻互
      負扶養之義務，其負扶養義務之順序與直系血親卑親屬同
      ，其受扶養權利之順序與直系血親尊親屬同。民法第1116
      條之1亦有明文。次按，計算扶養權利人所受損害，應按
      被害人與扶養權利人之關係，雙方之身分、職業、資產、
      收入、家庭狀況及其他情事認定之。查原告丁○○係49年
      5月10日生，有戶籍謄本在卷可稽，前任職於慧國工業股
      份有限公司，97年度約有70餘萬元之所得收入，有本院依
      職權調閱之稅務電子閘門資料查詢表附卷可查；至原告丁○○雖提出離職證明書主張其已無工作等，惟其先前既有
      工作收入，自難僅以其嗣後離職即認其已達不能維持生活
      ，故應按勞動基準法第54條第1項第1款所規定之勞工強制
      退休年齡65歲計算其得請求法定扶養費用期間。原告甲○○係51年1月12日生，有其提出之戶籍謄本在卷可稽，97
      年度有利息所得8,005元，另有汽車一輛，亦有本院依職
      權調閱之稅務電子閘門資料查詢表附卷可憑，依此推論，
      其仍有現金收入始有此一利息收入，另其尚有其他財產可
      資運用，亦無從認其無法維持生活，本院認應按原告丁○○之標準，以上揭強制退休年齡65歲計算其得請求法定扶
      養費用期間為適當。再查，原告二人育有3名子女，分別
      為被害人陳金蓮係76年2月6日出生，陳櫻儒78年12月12日
      生，陳曉慧84年2月18日生，是於原告二人屆滿65歲時，
      其等子女均已有扶養能力。故而原告二人之受扶養之義務
      人除被害人一人及其配偶外，尚有子女陳櫻儒、陳曉慧，
      各於其成年後平均分擔扶養義務；又原告丁○○、甲○○
      於被害人陳金蓮在97年11月21日死亡時，依原告主張之96
      年臺灣地區簡易生表（男、女性）計算平均餘命，於被害
      人陳金蓮97年11月21日死亡時，原告丁○○尚有餘命30.7
      2年（查此係48歲男性年齡層之平均餘命，被告主張應再
      扣除陳金蓮死亡時原告已逾48歲部分，本院認尚無必要）
      ，扣除其至114年5月10日滿65歲止，其平均餘命13.72歲
      ；原告甲○○則尚有餘命37.23歲（查此係46歲女性年齡
      層之平均餘命，被告主張應再扣除陳金蓮死亡時原告已逾
      46歲部分，本院認尚無必要），扣除其至116年1月12日滿
      65歲止，其平均餘命18.23歲。而本院審酌扶養之程度，
      被害人與扶養權利人之關係，雙方之身分、職業、資產、
      收入、家庭狀況等情，認所得稅法之規定，僅係國家基於
      稅賦政策之考慮所為之減免措施，殊與損害賠償法上填補
      損害之目的迥然不同，已不合現今社會之需求。而所謂扶
      養費用，應係指一般扶養權利人於現今社會生活中，維持
      其人之尊嚴最基本生活要求所需之費用，其標準固不易選
      擇，有認為應以基本工資為準，有認為得以低收入戶之補
      助金額為準，惟前者係勞工之最低工資標準，非全部均係
      扶養權利人所應得，後者則以謀生能力最低者為準，未免
      忽視法律之一般性。要之，此等費用之決定應顧及一般國
      民之生活水平，不能僅以最高或最低生活標準為依據，應
      以統計上一般國民各該年度之平均消費額為計算之標準，
      即行政院主計處統計所得之資料為憑，始能達成上開維持
      其人之尊嚴基本生活要求之目標。是本院認原告主張依行
      政院統計處統計資料中之臺中市地區96年度每人月消費支
      出19,699元計算，應屬合理，並無不當。被告辯稱：扶養
      費計算之數額應以97年度所得稅扶養親屬寬減額每人為
      77,000元為準等語，尚不足取。是本件依上揭臺中市地區
      96年度每人月消費支出19,699元為基礎，並依霍夫曼計算
      式計算利息扣除中間利息（第一年不扣除中間利息），依
      此計算結果：原告丁○○得請求之扶養費為629,470元【
      19699每月金額12月=236388年金現值；年別5%複式霍夫
      曼計算法（第一年不扣除中間利息），[236388*10.00000
      000（此為應受扶養13年之霍夫曼係數）+236388*0.72*（
      10.00000000-00.00000000）]除以4（受扶養人數）=6294
      70（小數點以下四捨五入，下同）】；原告甲○○得請求
      之扶養費為779,961元【計算式：19699每月金額12月=2
      36388年金現值；年別5%複式霍夫曼計算法（第一年不扣
      除中間利息），[236388*13.00000000（此為應受扶養18
      年之霍夫曼係數）+236388*0.23*（13.00000000-00.0000
      0000）]除以4（受扶養人數）=779961】。原告二人逾此
      範圍之請求，即無理由，不應准許。
    4.原告請求之精神慰撫金以多少金額為適當？按慰撫金之賠
      償得參酌雙方身分資力與加害程度，及其他各種情形核定
      相當之數額，有最高法院51年臺上字第223號判例要旨足
      資參照。本件原告丁○○、甲○○分別為被害人陳金蓮之
      父母，有戶籍謄本在卷可憑，則原告請求非財產上之損害
      ，自屬有據。被害人陳金蓮為原告之子女，因上述原因而
      驟然死亡，致原告受白髮人送黑髮人之悲痛，喪子之痛難
      以言喻，痛苦可以想見，本院除審酌上情外，原告丁○○
      係嶺東工商畢業，目前名下房屋、土地及投資等；原告甲○○明道中學畢業，有利息所得、汽車一輛等；被告丙○○高職畢業，除薪資所得外，名下無財產等情，有本院依
      職權調閱之兩造稅務電子閘門財產所得調件明細表在卷可
      按，認原告二人各請求之精神慰撫金各以150萬元為適當
      ，應予准許，逾此範圍之請求，即無理由，不應准許。
    5.按強制汽車責任保險法第32條規定，保險人依本法規定所
      為之保險給付，視為被保險人損害賠償金額之一部分，被
      保險人受賠償請求時，得扣除之。揆其立法理由略謂，保
      險人之給付既係基於被保險人繳交保費所生，性質上屬於
      被保險人賠償責任之承擔或轉嫁，且責任保險之存在目的
      ，即是在減輕責任人之負擔，以強制責任保險來說，即是
      在減輕肇事後之侵權行為損害賠償責任，故保險人所為之
      給付，自應視為加害人或被保險人損害賠償金額之一部分
      ，而得減免其損害賠償，再者，為避免受害人雙重受償，
      加害人或被保險人賠償時，自得主張扣除之。原告二人因
      本件車禍受領1,500,000元之強制汽車責任保險給付，此
      為兩造所不爭執。故依上開強制汽車責任保險法規定及說
      明，原告二人向被告請求損害賠償時，應予扣除（按每一
      人扣750,000元，強制汽車責任保險法第11條第1項第2款
      第1目、第2項規定意旨參照）。至被告抗辯第三人責任險
      90萬元給付部分，原告已陳明其等未曾領該項給付，且被
      告亦未提出已支付上開保險金之證據資料，則被告抗辯應
      予扣抵，本院自無從審酌准許之。
    6.本件被害人陳金蓮就系爭車禍事故之發生等並無過失，已
      如前述，故被告主張陳金蓮與有過失，應依民法第217條
      過失相抵之規定減免其等賠償金額，即屬無據。
    7.綜上，原告丁○○得請求之賠償金額合計為1,716,118元
      (計算式：4628+332020+629470+0000000-000000=0000000
      )；原告甲○○得請求之賠償金額合計為1,529,961元（計
      算式：779961+0000000- 000000 =0000000）。
（四）按給付無確定期限者，債務人於債權人得請求給付時，經
      其催告而未為給付，自受催告時起，負遲延責任。其經債
      權人起訴而送達訴狀，與催告有同一之效力；又遲延之債
      務，以支付金錢為標的者，債權人得請求依法定利率計算
      之遲延利息；應付利息之債務，其利率未經約定，亦無法
      律可據者，週年利率為5%，此為民法第229條第2項、第
      233條第1項前段及第203條所明定。查被告二人對原告等
      人所負前開損害賠償債務，並未定有期限，而被告二人係
      於98年6月6日（98年5月27日寄存住居所所在地派出所）
      收受刑事附帶民事起訴狀之送達，故本件原告二人就上開
      損害賠償之催告，應以被告二人收受書狀繕本送達日為催
      告生效日。本件被告二人經原告二人催告後猶未為給付，
      則原告等人請求被告二人就前述應賠償之數額，加付自受
      催告之翌日即自98年6月7日起至清償日止，按週年利率5%
      計算之法定遲延利息部分，與前揭規定相符，亦應准許。
（五）綜上所述，原告丁○○請求被告二人連帶給付1,716,118
      元，原告甲○○請求被告二人應連帶給付1,529,961元，
      及均自98年6月7日起至清償日止按週年利率5%計算之遲延
      利息，為有理由，應予准許。其餘逾此部分之請求，為無
      理由，應予駁回。
五、本件判決之基礎已臻明確，兩造其餘之攻擊防禦方法及舉證
    ，核與判決無影響，毋庸一一論列，併此敘明。
六、兩造均陳明願供擔保，分別聲請宣告假執行及免為假執行，
    本件原告勝訴部分，本院經審酌尚無不合，爰分別定相當擔
    保金額准許之。至原告敗訴部分，其假執行之聲請，已失所
    附麗，併予駁回。
據上論結，本件原告之訴為一部有理由，一部無理由，依民事訴
訟法第79條、第85條第2項、第390條第2項、第392條，判決如主
文。
中    華    民    國    98    年    12    月    30    日
                  民事第四庭    法  官  王鏗普
以上正本係照原本作成。
如對本判決上訴，須於判決送達後20日內向本院提出上訴狀。
中    華    民    國    98    年    12    月    30    日
                                書記官

司法院資訊處製作；財團法人民間司法改革基金會備份。
